【裁判字號】    98,易,2381
【裁判日期】    980817
【裁判案由】    詐欺等
【裁判全文】
臺灣臺中地方法院刑事判決              98年度易字第2381號
公  訴  人  臺灣臺中地方法院檢察署檢察官
被      告  戊○○
                    （現另案於臺灣臺中監獄執行中）
            丁○○
                    （現另案於臺灣臺中監獄執行中）
上列被告等因詐欺等案件，經檢察官提起公訴（98年度偵字第30
7、12437號），被告等於準備程序中就被訴事實為有罪之陳述，
經告以簡式審判之旨，並聽取意見後，本院合議庭裁定由受命
法官獨任進行簡式審判程序，判決如下：
    主    文
戊○○犯如附表編號(一)1.、2.至(六)所示之罪，均累犯，分別處如
附表編號(一)1.、2.至(六)所示之刑。應執行有期徒刑壹年肆月，如
易科罰金，以新臺幣壹仟元折算壹日。
丁○○犯如附表編號(一)1.、2.、(七)所示之罪，均累犯，分別處如
附表編號(一)1.、2.、(七)所示之刑。應執行有期徒刑拾月，如易科
罰金，以新臺幣壹仟元折算壹日。
    犯罪事實
一、戊○○前於民國95年間，因竊盜案件，經本院以95年度簡字
    第226號判處有期徒刑3月確定；另於96年間，因施用第一級
    毒品案件，經本院以96年度訴字第320號判處有期徒刑7月確
    定，上開2案嗣經分別減為有期徒刑1月又15日、3月又15日
    ，經定應執行刑為4月又15日，於96年10月1日執行完畢。
二、丁○○前於93年間，因施用第一毒品案件，經本院以93年度
    訴字第1202號判處有期徒刑7月確定，於94年3月12日執行完
    畢；復於94年間，因施用第一級毒品案件，經本院以95年度
    訴字73號判處有期徒刑1年確定；另因竊盜案件，經本院以
    95年度易字第1481號判處有期徒刑8月確定，嗣經減為有期
    徒刑4月，並與上開毒品案件接續執行，於96年8月20日執行
    完畢。
三、戊○○、丁○○均仍不知悛悔，意圖為自己不法之所有，共
    同基於竊盜之犯意，於如附表編號(一)1.所示時、地及所示方
    法，竊取甲○○所有如附表編號(一)1.所示之物得手。詎戊○○、丁○○竟另意圖為自己不法之所有，將竊得之甲○○所
    有之如附表編號(一)2.所示之中華郵政股份有限公司（下稱中
    華郵政）及國泰世華商業銀行（下稱國泰世華銀行）提款卡
    2張，持至臺中縣大里市不詳之自動櫃員機，以輸入甲○○
    出生年月日為密碼之不正方法，接續由自動櫃員機領取甲○○如附表編號(一)2.所示之款項。戊○○另各分別基於意圖不
    法所有之犯意，（其中如附表編號(四)，與姓名、年籍不詳綽
    號「阿凱」之成年男子【下稱「阿凱」】，共同基於竊盜之
    犯意），於如附表編號(二)至(六)所示時、地及所示之方法，竊
    取辛○○、丙○○、癸○○、乙○○、己○○如附表(二)至(六)
    所示之物。丁○○另基於意圖不法所有之犯意，於如附表編
    號(七)所示時、地及所示方法，竊取庚○○所有如附表編號(七)
    所示之手機及現金，嗣丁○○以其母親冷宿欣名義申請之門
    號0000000000號SIM卡插入竊得之庚○○上開手機使用，事
    後並將上開手機販賣予不知情之江世民使用，經警調閱通聯
    後，循線查獲上情。而戊○○因逃兵案件經警查獲後，於偵
    查機關發覺前，主動供出如附表編號(一)1.、2.至(六)之犯行，
    自首而願接受裁判。
四、案經臺中市警察局第三分局、臺中縣警察局霧峰分局分別報
    告臺灣臺中地方法院檢察署檢察官偵查起訴。
    理    由
一、訊據被告戊○○對於其於如附表編號(一)1.、2.至(六)所載時、
    地，所為之犯行，被告丁○○對於其於如附表編號(一)1.、2.
    及(七)所載之時、地，所為之犯行，均供承不諱，並均為認罪
    之表示，核與被害人甲○○、辛○○、丙○○、癸○○、乙○○、己○○、庚○○於警詢之指述及證人鄧尹琛、施養賢
    、江世民、黃桂禎等人於警詢時之證述相符，復有商品轉讓
    切結書、金飾買入登記簿、甲○○所有中華郵政股份有限公
    司、國泰世華銀行帳戶存摺明細影本、竊盜現場照片、監視
    器翻拍畫面、車籍查詢-基本資料詳細畫面、整合情查贓系
    統查詢、安源通訊代統一超商回覆函、通聯調閱查詢單、臺
    灣大哥大資料查詢等在卷可證，足認被告戊○○、丁○○之
    自白與事實相符，均堪認為真實。本案事證明確，被告戊○○、丁○○於如附表所示之犯行，均洵堪認定，應依法論科
    。
二、核被告戊○○就如附表編號(一)1.、(二)至(六)所為，均係犯刑法
    第320條第1項之竊盜罪，如附表編號(一)2.所為係犯刑法第33
    9條之2之不正方法由自動付款設備取得他人之物罪。被告丁○○就如附表編號(一)1.及(七)所為，均係犯刑法第320條第1項
    之竊盜罪，如附表編號(一)2.所為係犯刑法第339條之2之不正
    方法由自動付款設備取得他人之物罪。被告戊○○、丁○○
    就如附表編號(一)1.、2.之犯行、被告戊○○與「阿凱」就如
    附表編號(四)之犯行間，分別具有犯意聯絡及行為分擔，均應
    成立共同正犯。被告戊○○、丁○○持被害人甲○○之中華
    郵政、國泰世華銀行提款卡2張先後提領新臺幣（下同）3萬
    餘元、2000元，其時間密接，應係基於接續犯意所為，應論
    以接續犯而成立一罪。被告戊○○就如附表編號(一)1.、2.至
    (六)、被告丁○○就如附表編號(一)1.、2.及(七)，其犯意各別，
    行為互殊，應分論併罰。又被告戊○○因逃兵案件經查獲到
    案，於偵查機關發覺如附表編號(一)1.、2.至(六)之犯罪前，主
    動供出犯行，自首而願接受裁判，爰就如附表編號(一)1.、2.
    至(六)，依刑法第62條前段之規定，減輕其刑。被告戊○○前
    於95年間，因竊盜案件，經本院以95年度簡字第22 6號判處
    有期徒刑3月確定；另於96年間，因施用第一級毒品案件，
    經本院以96年度訴字第320號判處有期徒刑7月確定，上開2
    案嗣經分別減為有期徒刑1月又15日、3月又15日，經定應執
    行刑為4月又15日，於96年10月1日執行完畢；而被告丁○○
    前於93年間，因施用第一毒品案件，經本院以93年度訴字第
    1202號判處有期徒刑7月確定，於94年3月12日執行完畢；復
    於94年間，因施用第一級毒品案件，經本院以95年度訴字73
    號判處有期徒刑1年確定；另因竊盜案件，經本院以95年度
    易字第1481號判處有期徒刑8月確定，嗣經減為有期徒刑4月
    ，並與上開毒品案件接續執行，於96年8月20日執行完畢之
    事實，分別有被告戊○○、丁○○之臺灣高等法院被告前案
    紀錄表足參，被告戊○○、丁○○於有期徒刑執行完畢後，
    5年內分別故意再犯附表所示之有期徒刑以上之各罪，均構
    成累犯，應依刑法第47條第1項，分別加重其刑。而被告戊○○就如附表編號(一)1.、2.至(六)之犯行，其刑有加重及減輕
    事由，應先加後減之。爰審酌被告戊○○、丁○○2人正值
    青壯，不思以正當途徑獲取財物，而犯本案之財產犯罪，對
    被害人造成損失，且危害社會治安非微，惟念及被告戊○○
    、丁○○犯後均坦承犯行之犯後態度，及其犯罪之動機、目
    的及手段等一切情狀，分別量處主文所示之刑及諭知易科罰
    金之折算標準，並定其應執行之刑及諭知易科罰金之折算標
    準【按依司法院釋字第662號解釋：中華民國94年2月2日修
    正公佈之現行刑法第41條第2項，關於數罪併罰，數宣告刑
    均得易科罰金，而定應執行刑之刑逾6個月者，排除適用同
    條第1項得易科罰金之規定部分，與憲法第23條規定有違，
    並與釋字第366號解釋意旨不符，應自解釋公佈之日起失其
    效力，故對於數罪併罰，數宣告刑均得易科罰金，而定應執
    行之刑超過六個月之案件，依司法院大法官會議釋字第366
    號、第662號解釋意旨，仍得易科罰金】。
據上論斷，應依刑事訴訟法第273條之1第1項、299條第1項前段
，刑法第28條、第320條第1項、第339條之2、第62條前段、第47
條第1項、第41條第1項前段、第51條第5款，刑法施行法第1條之
1第1項、第2項前段，判決如主文。
本案經檢察官壬○○到庭執行職務。
中    華    民    國    98    年    8    月    17    日
                  刑事第三庭    法  官  李慧瑜
以上正本證明與原本無異。
如不服本判決應於收受判決後10日內向本院提出上訴書狀，並應
敘述具體理由；其未敘述上訴理由者，應於上訴期間屆滿後20日
內向本院補提理由書（均須按他造當事人之人數附繕本）「切勿
逕送上級法院」。
                                書記官  陳青瑜
中    華    民    國    98    年    8    月    17    日
附錄論罪科刑法條
中華民國刑法第320條
（普通竊盜罪、竊佔罪）
意圖為自己或第三人不法之所有，而竊取他人之動產者，為竊盜
罪，處5年以下有期徒刑、拘役或5百元以下罰金。
意圖為自己或第三人不法之利益，而竊佔他人之不動產者，依前
項之規定處斷。
前二項之未遂犯罰之。
中華民國刑法第339條之2
（違法由自動付款設備取得他人之物之處罰）
意圖為自己或第三人不法之所有，以不正方法由自動付款設備取
得他人之物者，處3年以下有期徒刑、拘役或1萬元以下罰金。
以前項方法得財產上不法之利益或使第三人得之者，亦同。
附表：
┌──┬───┬───────┬────────┬─────────┬────────┬─────────────┐
│編號│行為人│犯罪時間、地點│犯罪手段        │被害人財物損失    │贓物處分情形    │宣告刑                    │
├──┼───┼───────┼────────┼─────────┼────────┼─────────────┤
│(一)  │戊○○│97年7月28日下 │侵入被害人甲○○│被害人甲○○所有之│將電腦螢幕及手機│戊○○共同竊盜，累犯，處有│
│1.  │丁○○│午2時許；     │上開住處（無故侵│液晶電腦螢幕1臺（ │拿至臺中市○○路│期徒刑肆月，如易科罰金，以│
│    │      │臺中市東區練武│入住宅部分未據告│價值9000元）、手機│跳蚤市場變賣得款│新臺幣壹仟元折算壹日。    │
│    │      │路148之1號住處│訴）徒手竊盜。  │1臺（價值8000元） │由2人朋分花用。 │                          │
│    │      │              │                │、皮包1個（內含于 │                │丁○○共同竊盜，累犯，處有│
│    │      │              │                │群峰身分證、中華郵│                │期徒刑伍月，如易科罰金，以│
│    │      │              │                │政及國泰世華銀行提│                │新臺幣壹仟元折算壹日。    │
│    │      │              │                │款卡各1張。       │                │                          │
│    ├───┼───────┼────────┼─────────┼────────┼─────────────┤
│2.  │戊○○│97年7月28日下 │將竊得之甲○○所│甲○○於中華郵政帳│2人朋分花用。   │戊○○共同意圖自己不法之所│
│    │丁○○│午4時許；     │有之中華郵政、國│戶內約3萬餘元及國 │                │有，以不正方法由自動設備取│
│    │      │臺中縣大里市某│泰世華銀行提款卡│泰世華銀行帳戶內約│                │得他人之物，累犯，處有期徒│
│    │      │處自動櫃員機  │各1張，分別以輸 │2000元。          │                │刑肆月，如易科罰金，以新臺│
│    │      │              │入甲○○出生年月│                  │                │幣壹仟元折算壹日。        │
│    │      │              │日密碼之不正方法│                  │                │                          │
│    │      │              │，接續提領3萬餘 │                  │                │丁○○共同意圖自己不法之所│
│    │      │              │元、2000元。    │                  │                │有，以不正方法由自動設備取│
│    │      │              │                │                  │                │得他人之物，累犯，處有期徒│
│    │      │              │                │                  │                │刑伍月，如易科罰金，以新臺│
│    │      │              │                │                  │                │幣壹仟元折算壹日。        │
├──┼───┼───────┼────────┼─────────┼────────┼─────────────┤
│(二)  │戊○○│97年8月1日之某│徒手竊取        │辛○○所有抽水馬達│持至臺中市○○路│戊○○竊盜，累犯，處有期徒│
│    │      │時許；        │                │1個（價值約3000元 │跳蚤市場變賣得款│刑月，如易科罰金，以新臺│
│    │      │臺中縣霧峰鄉丁│                │）。              │600元。         │幣壹仟元折算壹日。        │
│    │      │臺路850巷51弄3│                │                  │                │                          │
│    │      │0號旁之工寮。 │                │                  │                │                          │
├──┼───┼───────┼────────┼─────────┼────────┼─────────────┤
│(三)  │戊○○│97年8月3日之某│侵入被害人丙○○│丙○○所有之金手鍊│竊得之金飾持至臺│戊○○竊盜，累犯，處有期徒│
│    │      │時：          │上開住處（無故侵│1條、金戒指2只、金│中市第一廣場旁某│刑肆月，如易科罰金，以新臺│
│    │      │臺中縣大里市永│入住宅部分未據告│腳鍊1條、金墜子2個│銀樓變賣        │幣壹仟元折算壹日。        │
│    │      │隆路21號住宅。│訴）竊盜。      │、斜背包1個（價值 │                │                          │
│    │      │              │                │約1000元）、現金  │                │                          │
│    │      │              │                │600元、臺灣銀行提 │                │                          │
│    │      │              │                │款卡1張等。       │                │                          │
├──┼───┼───────┼────────┼─────────┼────────┼─────────────┤
│    │戊○○│97年8月7日上午│與「阿凱」共同侵│癸○○所有之電腦主│將竊得之物持至臺│戊○○共同竊盜，累犯，處有│
│(四)  │「阿凱│11時許；      │入癸○○上開住處│機1臺、液晶螢幕1臺│中市○區○○路15│期徒刑肆月，如易科罰金，以│
│    │」    │臺中市東區東光│（無故侵入住宅部│（價值共約3萬元） │7號「速達電腦店 │新臺幣壹仟元折算壹日。    │
│    │      │園路177巷5號住│分未據告訴）竊盜│。                │」販賣予不知情之│                          │
│    │      │宅。          │                │                  │鄧尹琛，得款4000│                          │
│    │      │              │                │                  │元。            │                          │
├──┼───┼───────┼────────┼─────────┼────────┼─────────────┤
│    │戊○○│97年8月15日上 │侵入乙○○上開住│乙○○所有之金牌2 │將竊得之金牌2面 │戊○○竊盜，累犯，處有期徒│
│(五)  │      │午8時30分許； │處（無故侵入住宅│面（共約1萬9600元 │持至臺中市中區綠│刑肆月，如易科罰金，以新臺│
│    │      │臺中市南屯區大│部分未據告訴）徒│）、紅包現金1800元│川西街164之純昌 │幣壹仟元折算壹日。        │
│    │      │墩六街307號（ │手竊盜。        │、黑色提包1只（價 │銀樓，販賣予不知│                          │
│    │      │靈真堂神壇）。│                │值約1500元）、羅盤│情之施養賢，得款│                          │
│    │      │              │                │1個（價值約5000元 │5472元。        │                          │
│    │      │              │                │）。              │                │                          │
├──┼───┼───────┼────────┼─────────┼────────┼─────────────┤
│    │戊○○│97年8月20日上 │趁己○○不注意，│己○○；皮包1個（ │將皮包丟置於臺中│戊○○竊盜，累犯，處有期徒│
│(六)  │      │午11時許；    │徒手竊取己○○置│內含己○○之身分證│縣大里市○○路橋│刑月，如易科罰金，以新臺│
│    │      │臺中市東區建成│於桌上之皮包。  │件等及現金600元） │下，現金供己花用│幣壹仟元折算壹日。        │
│    │      │路639之7號（幸│                │。                │。              │                          │
│    │      │發亭冰店）。  │                │                  │                │                          │
├──┼───┼───────┼────────┼─────────┼────────┼─────────────┤
│(七)  │丁○○│97年7月25日下 │以自備機車鑰匙（│庚○○所有置於上開│將竊得之索尼愛立│丁○○竊盜，累犯，處有期徒│
│    │      │午6時57分至26 │未扣案），打開黃│置物箱內之索尼愛立│信手機1支販賣予 │刑月，如易科罰金，以新臺│
│    │      │日上午10時47分│文龍車號336-BXU │信牌手機1支及現金1│不知情之江世民。│幣壹仟元折算壹日。        │
│    │      │間之某時；    │機車置物箱而竊盜│000元。           │現金供己花用。  │                          │
│    │      │臺中縣霧峰鄉四│。              │                  │                │                          │
│    │      │德路376巷72號 │                │                  │                │                          │
│    │      │倉庫內        │                │                  │                │                          │
└──┴───┴───────┴────────┴─────────┴────────┴─────────────┘


司法院資訊處製作；財團法人民間司法改革基金會備份。
